臺灣板橋地方法院民事判決　　　　　　 100年度訴字第1357號
原　　　告　趙中宜
被　　　告　張鳳鳴
訴訟代理人　張炳國
被　　　告　財政部國有財產局
法定代理人　陳文龍
訴訟代理人　柯詩恩
被　　　告　董水重
訴訟代理人　孫詩敏
被　　　告　張美麗
訴訟代理人　鐘雅婷
被　　　告　陳翠蘭
　　　　　　蔡木林
　　　　　　呂芳勝
　　　　　　謝劉麗霞
上列當事人間拆屋還地事件，本院於100 年10月18日言詞辯論終
結，判決如下：
    主      文
被告張鳳鳴應將坐落新北市○○區○○段八五五地號土地上如附
圖所示Ｂ部分、面積二‧四二平方公尺之建物拆除，將上開土地
返還原告及其他共有人。
被告財政部國有財產局應將坐落新北市○○區○○段八五五地號
土地上如附圖所示Ｃ部分、面積一九‧九○平方公尺之建物拆除
，將上開土地返還原告及其他共有人。
被告董水重應將坐落新北市○○區○○段八五五地號土地上如附
圖所示Ｄ部分、面積四‧一一平方公尺之建物拆除，將上開土地
返還原告及其他共有人。
被告張美麗應將坐落新北市○○區○○段八五五地號土地上如附
圖所示Ｅ部分、面積四‧四九平方公尺之建物拆除，將上開土地
返還原告及其他共有人。
被告陳翠蘭應將坐落新北市○○區○○段八五五地號土地上如附
圖所示Ａ部分、面積○‧九六平方公尺之建物拆除，將上開土地
返還原告及其他共有人。
被告蔡木林應將坐落新北市○○區○○段八三八地號土地上如附
圖所示Ｆ部分、面積五‧三八平方公尺之建物拆除，將上開土地
返還原告及其他共有人。
被告呂芳勝應將坐落新北市○○區○○段八三三地號土地上如附
圖所示Ｇ部分、面積一○‧四六平方公尺之建物拆除，將上開土
地返還原告及其他共有人。
被告謝劉麗霞應將坐落新北市○○區○○段八三三地號土地上如
附圖所示Ｈ部分、面積三‧○二平方公尺之建物拆除，將上開土
地返還原告及其他共有人。
訴訟費用由被告張鳳鳴負擔百分之五、被告董水重負擔百分之八
、被告張美麗負擔百分之九、被告陳翠蘭負擔百分之二、被告蔡
木林負擔百分之十、被告呂芳勝負擔百分之二十、被告謝劉麗霞
負擔百分之六，餘由被告財政部國有財產局負擔。
本判決第一項至第八項，於原告依序以新臺幣陸萬陸仟元、伍拾
萬陸仟元、壹拾壹萬壹仟元、壹拾貳萬壹仟元、貳萬陸仟元、
、壹拾肆萬伍仟元、貳拾捌萬貳仟元、捌萬貳仟元分別為被告張
鳳鳴、財政部國有財產局、董水重、張美麗、陳翠蘭、蔡木林、
呂芳勝、謝劉麗霞供擔保後，得假執行。但被告張鳳鳴、財政部
國有財產局、董水重、張美麗、陳翠蘭、蔡木林、呂芳勝、謝劉
麗霞如依序以新臺幣壹拾玖萬伍仟伍佰拾陸元、壹佰陸拾萬柒
仟玖佰貳拾元、拾萬貳仟零捌拾捌元、拾陸萬貳仟柒佰玖
拾貳元、柒萬柒仟伍佰陸拾捌元、肆拾萬肆仟柒佰零肆元、捌
拾肆萬伍仟壹佰陸拾捌元、貳拾肆萬肆仟零壹拾陸元為原告預供
擔保，得免為假執行。
    事實及理由
一、按訴狀送達後，原告不得將原訴變更或追加他訴。但請求之
    基礎事實同一，或擴張或減縮應受判決事項之聲明者，不在
    此限，民事訴訟法第255 條第1 項第2 、3 款分別定有明文
    。本件原告起訴原聲明第1 項為：請求被告張鳳鳴等8 人，
    應將占有坐落新北市○○區○○段833 、838 、855 地號土
    地（下稱系爭833 、838 、855 號土地）上之建物拆除（面
    積如起訴狀之附表所載），將占有之土地交還原告及其他共
    有人；嗣經本院囑託新北市中和地政事務所測量後，原告依
    地政機關測量成果，變更聲明為如主文第1 項至第8 項所示
    。核原告上開所為訴之變更，係本於同一所有權之物上請求
    權，並未變更訴訟標的，且係本於上開建物占用系爭土地之
    同一請求基礎事實，而部分擴張、部分減縮應受判決事項之
    聲明，合於前揭法條規定，應予准許。
二、原告主張：系爭833 、838 、855 號土地為原告與其他共有
    人所有，為道路用地，只能作道路使用，卻遭被告等人占用
    搭蓋建物使用，於100 年3 月23日在新北市永和區調解委員
    會進行調解，但雙方意見不一致，調解不成立，為此，依民
    法第767 條、第821 條規定，提起本件訴訟等語。併為聲明
    ：如主文第1 項至第8 項所示，並願供擔保請准宣告假執行
    。
三、被告財政部國有財產局、蔡木林則以：未占用系爭土地等語
    置辯；被告張鳳鳴、董水重、張美麗、陳翠蘭、呂芳勝、謝
    劉麗霞則均以：有無占用系爭土並不清楚，先測量後才知道
    有無占用系爭土地等語置辯。均併為答辯聲明：原告之訴及
    其假執行之聲請駁回；如受不利判決，願提供擔保請准宣告
    免為假執行。
四、按所有人對於無權占有或侵奪其所有物者，得請求返還之；
    各共有人對於第三人，得就共有物之全部，為本於所有權之
    請求。但回復共有物之請求，僅得為共有人全體之利益為之
    ，民法第767 條第1 項前段、第821 條分別有明文規定。經
    查，本件原告為系爭833 、838 、855 號土地之共有人，被
    告所有之建物，即：被告張鳳鳴所有之新北市○○區○○街
    67 巷5弄1 號建物、被告財政部國有財產局所有之同街67巷
    3 號建物、被告董水重所有之同街67巷1 號建物、被告張美
    麗所有之同街65號建物、被告陳翠蘭所有之同街67巷8 弄2
    號建物分別無權占用系爭855 號土地如附圖所示之2.42平方
    公尺（B 部分）、19.90 平方公尺（C 部分）、4. 11 平方
    公尺（D 部分）、4.49平方公尺（E 部分）、0.96平方公尺
    （A 部分），被告蔡木林所有之同街67巷8 弄3 號建物無權
    占用系爭838 號土地如附圖所示之5.38平方公尺（F 部分）
    ，被告呂芳勝所有之同街75巷10弄1 號建物、被告謝劉麗霞
    所有之同街75巷10弄3 號建物分別無權占用系爭833 號土地
    如附圖所示之10.46 平方公尺（G 部分）、3.02平方公尺（
    H 部分）之事實，業據原告提出土地所有權狀影本3 紙、實
    測圖1 紙、土地登記謄本3 紙為證（見本院100 年度板簡調
    字第239 卷第6 至9 頁、第33至35頁），並經本院於100 年
    9 月1 日前往現場履勘，並囑託新北市中和地政事務所測量
    明確，有本院勘驗筆錄及新北市中和地政事務所土地複丈成
    果圖在卷可憑（見本院卷第46至49頁、第59頁），復有照片
    8 幀在卷可佐（見本院卷第50至57頁），而被告對於上開土
    地測量成果圖亦表示於本院言詞辯論時均不爭執（見本院卷
    第74至75頁），可見被告財政部國有財產局、蔡木林抗辯未
    占用系爭土地，及其餘被告抗辯有無占用系爭土並不清楚云
    云，均非可採，是本件原告之主張自堪信為真實。從而，原
    告依上開規定，請求被告將各自占用系爭833 、838 、855
    號土地部分之建物拆除，並將土地返還原告及其他共有人（
    即如主文第1 項至第8 項所示），於法有據，應予准許。
五、兩造陳明願供擔保，聲請宣告假執行或免為假執行，經核均
    合於法律規定，爰分別酌定相當之擔保金額宣告之。
六、據上論結，本件原告之訴為有理由，依民事訴訟法第78條、
    第85條第1 項但書、第390 條第2 項、第392 條第2 項，判
    決如主文。
中    華    民    國   100    年    11    月    1     日
                  民事第一庭    法  官  高文淵
以上正本係照原本作成
如對本判決上訴，須於判決送達後20日之不變期間內，向本院
提出上訴狀。
中    華    民    國   100    年    11    月    1     日
                                書記官  黃瀅螢